臺灣臺北地方法院民事裁定
110年度小上字第143號
上  訴  人  游景德  
被 上訴 人  明台產物保險股份有限公司

法定代理人  長瀬耕一
訴訟代理人  陳巧姿  
上列當事人間請求損害賠償事件，上訴人對於民國110年9月10日
本院臺北簡易庭110年度北小字第1151號小額訴訟程序第一審判
決提起上訴，本院裁定如下：
    主  文
上訴駁回。
第二審訴訟費用新臺幣壹仟伍佰元由上訴人負擔。
    事實及理由
一、按對於小額程序之第一審裁判之上訴，非以其違背法令為理
    由，不得為之；其上訴狀內應記載上訴理由，並表明原判決
    所違背之法令及其具體內容，暨依訴訟資料可認為原判決有
    違背法令之具體事實，民事訴訟法第436條之24第2項、第43
    6條之25分別定有明文。又依民事訴訟法第436條之32第2項
    準用第468條及第469條第1至5款之規定，所謂判決違背法令
    係指判決不適用法規或適用不當者而言，且判決有同法第46
    9條第1款至第5款情形之一者，為當然違背法令。是當事人
    以小額程序之第一審判決違背法令為理由提起上訴時，就原
    判決如何不適用法規或適用法規不當，其上訴狀或理由書應
    有具體之指摘，並揭示該法規之條項或其內容，若係成文法
    以外之法則，應揭示該法則之旨趣，倘為司法院解釋或最高
    法院之判例，則應揭示該判解之字號或其內容，如依民事訴
    訟法第469條第1款至第5款所列各款事由提起上訴者，其上
    訴狀或理由書應揭示合於該條款之事實，若小額訴訟程序上
    訴人之上訴狀或理由書未依上述方法表明者，自難認已對原
    判決之違背法令有具體之指摘，其上訴即不合法（最高法院
    71年台上字第314號裁判意旨參照）。而依民事訴訟法第436
    條之32第2項規定，第469條第6款之判決不備理由或理由矛
    盾之當然違背法令於小額事件之上訴程序並不準用。是於小
    額事件中所謂違背法令，並不包含認定事實錯誤、取捨證據
    不當或就當事人提出之事實或證據疏於調查或漏未斟酌之判
    決不備理由情形。又依民事訴訟法第436條之32第2項準用同
    法第471條第1項之上訴法律審（第三審）之規定，小額訴訟
    程序之上訴人若未於提起上訴後20日內提出如上所述之合法
    上訴理由書於第二審法院，第二審法院無庸命其補正，即得
    依同法第436條之32第2項準用同法第444條第1項前段之規定
    ，逕以裁定駁回之。
二、上訴意旨略以：伊於民國108年8月28日17時22分許，駕駛車
    號000-00營業小客車（下稱A車），沿臺北市中華路1段由南
    向北行駛至交接之塔城街路口時，與被上訴人承保之車號00
    0-0000號自用小客車（下稱B車）發生行車事故，原判決認
    中華路1段由南向北原有8個車道，行至塔城街車道時縮減僅
    剩4個車道，A車與B車為同向二車道進入一車道，A車為外車
    道車輛，未注意保持安全距離及間隔即向左變換行向切入塔
    城街第4車道，因而碰撞B車而有過失。然中華路1段與塔城
    街各有4線直行車道，沒有縮減車道問題，亦非原判決所稱
    中華路1段原有8車道之情形。因中華路有快慢車道之設，慢
    車道有2線，快車道有6線，左邊的1、2線車道為左轉專用車
    道，第3、4、5、6車道為直行專用車道，故直行車道上的車
    輛，可同時對準塔城街第1、2、3、4線的直行車道行駛進入
　　，不得任意往其他線車道行駛，所以依路況和車輛通行的情
    形，車道是確定沒有縮減。而依B車的行車紀錄器可知，A車
    是行駛中華路1段第6線車道，B車是行駛第4線車道，雖是同
    向，但沒有原判決所稱同向二車道進入一車道、及A車是外
    車道車輛應讓B車內車車輛先行的情形，不必誰讓誰先進入
    一車道。事發時行駛兩車間在中華路1段第5線車道的是1輛
    公車，綠燈亮後，A車和公車都起步加速前行，而B車沒有隨
    即起步加速前行，因此落後有20～30公尺的距離，一直在公
    車的左後方，是公車沒有朝對應的塔城街第3線車道行駛，
    卻往外側第4道行駛，A車因而減速讓公車先行跟隨公車後方
    ，本即不必變換行向即可行駛在塔城街第4道，是B車不依道
    路交通法規往塔城街第3車道行駛，又未打右方向燈，也未
    保持安全距離變換車道，才不慎其車右側前、後門連續碰撞
    A車左側車頭後，而煞車停止在塔城街第3、4車道之車道線
    上，是B車不依道路交通安全規則，應負完全肇事責任來賠
    償A車的損失，所以上訴人不服原判決，提起上訴等語。
三、被上訴人答辯具狀略以：上訴人係對於小額訴訟程序之第一
    審判決提起上訴，惟核其上訴意旨，並未具體指出原判決有
    民事訴訟法第468條、第460條第1款至第5款所定如何違背法
    令之情事，更未指明原判決所違反之法令條項或內容以及訴
    訟資料有何違背法令之具體事實，僅就原審取捨證據、認定
    事實之職權行使指摘為不當，自不得謂已合法表明上訴理由
    ，是上訴應為不合法，請鈞院駁回上訴等語。
四、經查，上訴人於民事上訴狀所載之上訴理由，通篇均僅係在
    指稱原判決認定事實錯誤、取捨證據不當，並未具體指明原
    判決有何不適用法規或適用法規不當之情事，復未指明違反
    之法令條項、司法解釋及其具體內容，以及依據何訴訟資料
    可認原判決有何違背法令之具體事實，自無從認已對於原判
    決如何違背法令有具體之指摘。則揆諸前揭法律規定與說明
    ，自不得謂上訴人已合法表明上訴理由，是本件上訴為不合
    法，本院自毋庸命補正，應以裁定駁回其上訴。
五、本件第二審上訴繳納之裁判費用為新臺幣（下同）1500元，
    爰依民事訴訟法第436條之32第1項準用同法第436條之19第1
    項之規定，確定本件上訴之訴訟費用額為1500元。
六、據上論結，本件上訴為不合法，爰裁定如主文。
中　　華　　民　　國　　110 　年　　11　　月　　29　　日
                  民事第五庭    審判長法　官    匡  偉　
                                      法  官    張詠惠
                                      法  官    楊承翰
以上正本係照原本作成。
本判決不得上訴。
中　　華　　民　　國　　110 　年　　11　　月　　29　　日
                                      書記官    蕭欣怡